【裁判字號】    99,抗,416
【裁判日期】    990413
【裁判案由】    沒入保證金
【裁判全文】
臺灣高等法院刑事裁定                  99年度抗字第416號
抗  告  人
即  被  告  甲○○原名蔡孟諭.
上列被告因聲請沒入保證金案件，不服台灣板橋地方法院中華民
國99年3月11日所為沒入保證金裁定（99年度聲字第1115號），
提起抗告，本院裁定如下：
    主  文
抗告駁回。
    理  由
一、抗告意旨略以：抗告人因違反槍砲彈藥管制條例案件，經臺
    灣板橋地方法院98年度訴字第3376號於98年11月18日宣判，
    惟該案判決書寄存於派出所，且抗告人並未招領，抗告人亦
    已就該案上訴，故該案並未判決確定，且抗告人亦無逃匿之
    之事實，故原審以抗告人逃匿而將該保證金沒入，顯於法未
    合，請本院將原審裁定撤銷云云。
二、按具保之被告逃匿者，應命具保人繳納指定之保證金額，並
    沒入之；不繳納者，強制執行；保證金已繳納者，以法院裁
    定沒入之，刑事訴訟法第118條第1項、第121條第1項分別定
    有明文。次按送達不能依民事訴訟法第136條、第137條為之
    者，得將文書寄存送達地之自治或警察機關，並作送達通知
    書2份，1份黏貼於應受送達人住居所、事務所、營業所或其
    就業處所門首，另1份置於該送達處所信箱或其他適當位置
    ，以為送達；又寄存送達，自寄存之日起，經10日發生效力
    ，送達文書，除本章有特別規定外，準用民事訴訟法之規定
    ，此觀民事訴訟法第138條第1項、第2項、刑事訴訟法第62
    條規定甚明。
三、經查：本件抗告人即被告甲○○因違反槍砲彈藥刀械管制條
    例案件，經台灣板橋地方法院以98年訴字第3376號判處有期
    徒刑3年6月，該案判決經同院向上訴人即被告甲○○位於臺
    北縣板橋市○○路○段3巷97號3樓之住所送達後，因未獲會
    晤被告甲○○，亦無受領文書之同居人或受僱人，而經郵政
    機關於民國98年11月27日依前開規定寄存於臺北縣政府警察
    局板橋分局，上揭刑事判決正本於98年12月7日即生合法送
    達予被告甲○○之效力，而被告甲○○遲至99年1月27日始
    向該院具狀提起上訴，顯逾上訴期間，經該院以裁定駁回上
    訴，該判決則於上訴期間屆滿之日即98年12月17日確定，此
    有該院98年度訴字第3376號裁定及本院被告前案記錄表在卷
    可佐。是抗告意旨指摘本案判決未確定，委無可採。又抗告
    人因涉犯本案，前經台灣板橋地方法院檢察署檢察官諭知交
    保新台幣2萬元，而由具保人林晉頡於繳納該保證金後，免
    於羈押，有該刑事保證金收據影本1紙在卷可參，嗣被告所
    涉本案經判處有期徒刑3年6月確定，移送臺灣板橋地方法院
    檢察署執行在案，而經該署檢察官依抗告人上開住所地傳喚
    到案執行，上開執行傳票，於99年1月13日寄存於抗告人住
    居所地之警察機關，惟被告無正當理由不到案執行。另由該
    署依具保人林晉頡住所地之地址，函知具保人應通知或帶同
    抗告人到案執行，抗告人亦未按時到案執行。嗣經該署檢察
    官指派警員前往被告住所拘提仍未獲，此有本院被告前案記
    錄表、台灣板橋地方法院檢察署送達證書、執行傳票送達證
    書、拘票暨執行報告書、法務部戶役政連結作業系統等件在
    卷可稽，是具保之被告既迭經傳拘未獲，顯已逃匿，原審因
    而依上揭法條規定，裁定沒入具保人林晉頡所繳納之保證金
    2萬元，經核並無不合，抗告人以本案判決未確定及抗告人
    未逃匿云云，指摘原裁定不當，依上所述，尚難認有理由，
    應予駁回。
四、據上論斷，依刑事訴訟法第412條，裁定如主文。
中    華    民    國    99    年    4     月    13    日
                  刑事第八庭審判長法  官  張傳栗
                                  法  官  蔡光治
                                  法  官  劉嶽承
以上正本證明與原本無異。
不得再抗告。
                                  書記官  何仁崴
中    華    民    國    99    年    4     月    13    日

司法院資訊處製作；財團法人民間司法改革基金會備份。
